【裁判字號】    89,易,1506
【裁判日期】    890915
【裁判案由】    詐欺
【裁判全文】
臺灣板橋地方法院刑事判決                        八十九年度易字第一五六號
    公  訴  人  臺灣板橋地方法院檢察署檢察官
    被      告  乙○○
右列被告因詐欺案件，經檢察官提起公訴（八十八年度偵字第二０三三六號），本院
判決如左：
    主  文
乙○○以詐術得財產上不法之利益，累犯，處拘役貳拾伍日。
    事  實
一、乙○○前因犯竊盜、麻藥罪，經臺灣高等法院就竊盜部分判處有期徒刑二年六月
    、刑前強制工作三年；麻藥部分判處有期徒刑三月；上開二罪有期徒刑部分定應
    執行有期徒刑二年七月確定，於民國八十七年三月七日縮刑期滿執行完畢。詎不
    知悔改，明知自己無駕駛執照且無支付租金之能力，無以負擔每日新臺幣（下同
    ）一千六百元車租之能力，竟基於意圖為自己不付租金不法利益之犯意，於民國
    八十八年七月一日，與甲○○（業經公訴人為不起訴處分確定）共同至位於臺北
    縣土城市○○路三０五號之上源小客車租賃股份有限公司（以下簡稱上源公司）
    ，利用不知情之甲○○提供駕駛執照，代其向上源公司承租ＦＦ－四三０七號自
    用小客車，原定租期一日，乙○○並支付一日車租一千六百元予上源公司以取信
    該公司，使上源公司陷於錯誤而將該車交予乙○○使用，詎乙○○即未再支付任
    何租金，迨於八十八年七月四日（起訴書誤為七月六日），乙○○始通知上源公
    司至臺北縣中和市○○路將該車取回，然仍未支付八十八年七月二、三、四日共
    計四千八百元之車租，上源公司始知受騙。
二、案經上源公司告訴臺灣板橋地方法院檢察署檢察官偵查起訴。
    理  由
一、訊據被告乙○○固坦承與甲○○於右開時地，由甲○○提供駕照向告訴人上源公
    司承租ＦＦ－四三０七號自用小客車，交予彼使用，彼僅給付八十八年七月一日
    一千六百元之車租，八十八年七月二、三、四日之車租未給付予告訴人等情，惟
    矢口否認有何詐欺得利之犯行，辯稱：「我沒有詐欺之意，我使用上開告訴人公
    司出租給我之ＦＦ－四三０七號自用小客車三、四天後，有請甲○○將車返還告
    訴人公司，且因我和甲○○有金錢借貸關係，他欠我大約二萬多元的錢，我要他
    幫我還車時有要他幫我清償上開款項，但我不知他是否有還？」云云。惟查：右
    揭犯罪事實，業據告訴人於偵審中指訴歷歷。此外，復有甲○○、被告與上開公
    司簽訂之上源公司租車契約書、被告所開立面額五十萬元之本票各一紙、告訴人
    寄發予甲○○與被告有關催討車租與車子之存證信函一紙附卷可稽（見偵查卷第
    七、八頁）。參以，上開ＦＦ－四三０七號自用小客車，係因被告無駕駛執照，
    故被告與甲○○至告訴人處，由甲○○向告訴人租得該車後即交予被告使用，爾
    後車子如何渠即不知情等情，亦據甲○○證述在卷。是該車既係被告利用不知情
    之甲○○向告訴人承租後被告自行使用，衡情應係由被告主動向告訴人給付租金
    ，並按契約約定於翌日（八十八年七月二日）下午七時五十分前將該車返還予告
    訴人。然被告非但未向告訴人給付租金，且亦未按契約約定於八十八年七月二日
    下午七時五十分前將該車返還予告訴人，足徵被告確有為自己不付租金不法利益
    之意，至為灼然，是被告前開辯稱已請甲○○幫彼給付租金予告訴人公司云云，
    顯與常理有違，不足採信。況被告於本院審理中經合法傳拘並未到案，經通緝後
    始經警緝獲解送到案等情，亦有卷附本院通緝書可稽，益徵被告自始即有意圖為
    自己不付租金不法益利之犯意，而利用不知情之甲○○佯稱願按約定給付租金，
    致上開公司陷於錯誤，交付前開自小客車，而被告則詐得如事實欄所載之租金，
    故被告於本院審理中始不敢到庭應訊說明致遭通緝，是被告有詐欺得利之犯行，
    當無疑義。綜上諸情參互以析，被告所辯，無非事後畏罪卸責之虛詞，本案事證
    明確，被告犯行堪以認定，應予依法論科。
二、核被告所為，係犯刑法第三百三十九條第二項之以詐術得財產上不法之利益罪，
    應依同條第一項所規定之刑度處斷。被告利用不知情之甲○○為上開犯行，為間
    接正犯。查被告前曾有事實欄所載之犯罪科刑執行情形，有臺灣高等法院檢察署
    刑案紀錄簡覆表在卷可稽，其受有期徒刑之刑執行完畢後，五年以內再犯有期徒
    刑以上之本罪，為累犯，應依法加重其刑。爰審酌被告犯罪之動機、目的係貪圖
    不付租金之不法利益，且獲得四千八百元（１６００元Ｘ３天＝４８００元）相
    當於租金之利益，犯後飾詞卸責，態度不佳，遲未清償告訴人之上開租金，未與
    該公司和解，且被告業經本院羈押二十五日等一切情狀，量處如主文所示之刑，
    以資懲儆。
據上論斷，應依刑事訴訟法第二百九十九條第一項前段，刑法第三百三十九條第二項
、第一項、第四十七條，罰金罰鍰提高標準條例第一條前段，判決如主文。
本案經檢察官賴惠慈到庭執行職務。
中      華      民      國     八十九     年     九     月      十五    日
                                        臺灣板橋地方法院刑事第四庭
                法  官  許必奇
右正本證明與原本無異。
如不服本判決，應於判決送達後十日內向本院提出上訴狀 (應附繕本) ，上訴於臺灣
高等法院。
                                            書記官  高玉彬
中      華      民      國    八十九    年      九      月      十九    日
附錄：刑法第三百三十九條第一項、第二項。
刑法第三百三十九條
意圖為自己或第三人不法之所有，以詐術使人將本人或第三人之物交付者，處五年以
下有期徒刑、拘役或科或併科一千元以下罰金。
以前項方法得財產上不法之利益或使第三人得之者亦同。
前二項之未遂犯罰之。


司法院資訊處製作；財團法人民間司法改革基金會備份。
